臺灣宜蘭地方法院民事裁定
111年度事聲字第12號
聲  請  人  林貴山  



相  對  人  臺灣臺北地方檢察署

法定代理人  林邦樑  


上列當事人間因聲請支付命令事件，聲請人對於民國110年9月9
日本院司法事務官所為110年度司促字第3794號支付命令聲明異
議，經本院司法事務官於民國111年7月21日裁定駁回，聲請人不
服該裁定之處分，提出異議，本院裁定如下：
    主  文
異議駁回。
    理  由
一、按當事人對於司法事務官處理事件所為之終局處分，得於處
    分送達後10日之不變期間內，以書狀向司法事務官提出異議
    。司法事務官認前項異議有理由時，應另為適當之處分；認
    異議為無理由者，應送請法院裁定之。法院認第1項之異議
    為有理由時，應為適當之裁定；認異議為無理由者，應以裁
    定駁回之，民事訴訟法第240條之4第1項至第3項定有明文。
    查本件聲請人於民國（下同）111年7月20日具狀對本院司法
    事務官於110年9月9日核發之110年度司促字第3794號支付命
    令（下稱：「系爭支付命令」）聲明異議（見原裁定卷第61
    頁），經本院司法事務官以聲請人所為異議逾期為由，
　　於111年7月21日以110年度司促字第3794號民事裁定（下稱
    ：「原裁定」）駁回異議（見原裁定卷第65、66頁），該裁
    定於111年7月26日送達聲請人（見原裁定卷第67頁），嗣聲
    請人於111年8月3日具狀聲明異議（見本案卷第9頁），本院
    司法事務官認其異議無理由送請本院裁定，經核與上開規定
    相符，先予說明。
二、本件異議意旨略以：聲請人之戶籍址即宜蘭縣○○鄉○○路00號
    僅聲請人一人居住，並無同居人或雇用人，聲請人未曾在上
    開戶籍址收受系爭支付命令，故該支付命令未經合法送達，
    依法已失其效力。再者，聲請人未與相對人發生任何法律關
    係，亦未積欠相對人任何款項，相對人對聲請人向本院聲請
    核發支付命令，欠缺債權基礎，縱使該支付命令仍有效力（
    聲請人否認），聲請人已於111年7月19日依法異議，原裁定
    駁回聲請人之異議，為無理由，爰具狀聲明異議，請求撤銷
    原裁定等語（見本案卷第9、10頁）。
三、按債務人對於支付命令之全部或一部，得於送達後20日之不
    變期間內，不附理由向發命令之法院提出異議；債務人於支
    付命令送達後，逾20日之不變期間，始提出異議者，法院應
    以裁定駁回之，民事訴訟法第516條第1項、第518條分別定
    有明文。次按當事人不在法院所在地住居者，計算法定期間
    ，應扣除其在途之期間；前項應扣除之在途期間，由司法院
    定之，民事訴訟法第162條亦有明文。
四、經查：本件相對人前向本院聲請對聲請人核發支付命令，經
    本院司法事務官於110年9月9日作成系爭支付命令，並向聲
    請人之戶籍地即宜蘭縣○○鄉○○路00號為送達，該支付命令已
    於110年9月14日送達，並由聲請人本人簽收，此有聲請人之
    戶籍謄本及送達證書在卷可憑（見原裁定卷第29、53頁），
    聲請人就系爭支付命令提出異議期間，應自該裁定送達翌日
    即110年9月15日起算20日，復因聲請人住所地位於宜蘭縣礁
    溪鄉，加計在途期間2日應為110年10月6日，是異議期間業
    於110年10月6日屆滿，聲請人遲至111年7月20日始對系爭支
    付命令提出異議，有本院收狀章可憑（見原裁定卷第61頁）
    ，顯已逾20日之法定不變期間，是原裁定以聲請人逾20日之
    不變期間始提出異議而予以駁回（見原裁定卷第65、66頁）
    ，於法並無違誤，聲請人聲明異議，為無理由，應予駁回。
五、至聲請人所稱：聲請人未積欠相對人任何款項，其債權不存
    在等語（見本案卷第9、10頁），核屬實體上法律關係之爭
    執，尚非本件異議程序所得審酌，聲請人應另循訴訟途徑以
    資解決。從而，異議意旨指摘原裁定不當，求予廢棄，為無
    理由，應予駁回。
六、據上論結，本件異議為無理由，依民事訴訟法第240條之4第
    3項後段，裁定如主文。　
中　　華　　民　　國　　111 　年　　8 　　月　　18　　日
                  民事庭  法  官  伍偉華
以上正本係照原本作成。
如對本裁定抗告須於裁定送達後10日內向本院提出抗告狀，並繳
納抗告費新臺幣1,000元。
中　　華　　民　　國　　111 　年　　8 　　月　　18　　日
                          書記官  邱信璋